【裁判字號】    89,易,1237
【裁判日期】    890720
【裁判案由】    傷害
【裁判全文】
臺灣臺北地方法院刑事判決                        八十九年度易字第一二三七號
    公  訴  人  臺灣臺北地方法院檢察署檢察官
    被      告  甲○○
右列被告因傷害案件，經檢察官提起公訴（八十九年度偵字第八０一三號），本院判
決如左：
    主  文
甲○○傷害人之身體，處罰金仟元，如易服勞役，以佰元折算壹日。
    事  實
一、甲○○與乙○○係夫妻，為家庭暴力防治法所規定之家庭成員，近年來感情不睦
    ，於民國八十九年三月二十六日凌晨一時十五分許，二人在臺北市○○○路○段
    二六號六樓之十六住處發生爭執，甲○○竟基於傷害之犯意，拉扯乙○○左手腕
    並用腳踢踹其右大腿內側，致乙○○受有左腕腫痛，範圍約三乘以四公分，右大
    腿內側紅腫，範圍約三乘以四公分之傷害。
二、案經乙○○訴由臺北市政府警察局中山分局報請臺灣臺北地方法院檢察署檢察官
    偵查起訴。
    理  由
一、訊據被告甲○○對於在右揭時地與告訴人乙○○發生爭執拉扯之事實，坦承不諱
    ，惟辯稱：告訴人手上的傷雖是我拉扯造成，但腿的傷是她跌倒受傷云云。惟查
    ：告訴人於本院審理時指訴：當天我回新生北路的住處向被告拿身分證，想將小
    孩戶口遷到臺北，被告不給我，與我發生爭執拉扯，把我由床上拉下來，並用腳
    踢我，我手上的傷是被告拉傷的，腿上的傷是被告踢傷的，我當天也有遭被告拉
    扯跌倒等語在卷（見八十九年七月六日審判筆錄），且有卷附臺北市立陽明醫院
    八十九年診字第三六八號診斷書、受理家庭暴力事件通報表、處理家庭暴力案件
    調查紀錄表、現場報告表各一份在卷可資佐證；參諸該診斷書上所載傷勢為「左
    腕腫痛，範圍約三乘以四公分；右大腿內側紅腫，範圍約三乘以四公分」，茍告
    訴人係跌倒受傷，其腿上傷勢當不可能位於大腿內側，是告訴人所指遭被告踢傷
    大腿等語實較被告所辯可採。本案事證明確，被告傷害犯行堪以認定，應依法論
    科。
二、被告與告訴人係夫妻，依家庭暴力防治法第三條第一款之規定，為家庭成員；被
    告對告訴人故意實施身體上不法侵害之行為，而成立刑法所規定之傷害罪，屬家
    庭暴力防治法第二條第二項所稱之家庭暴力罪。核被告所為，係犯刑法第二百七
    十七條第一項之傷害罪。爰審酌被告犯罪後態度尚稱良好，與告訴人係夫妻關係
    ，因細故傷害告訴人，惟告訴人罔顧夫妻情面，於住處附近張貼侮辱被告字句之
    紙條，致被告遭受刺激，且被告加諸告訴人之傷害非鉅，犯罪情節尚屬輕微，並
    酌量被告之生活狀況、品行、智識程度、犯罪之動機、目的、手段等一切情狀，
    量處如主文所示之刑，並諭知易服勞役之折算標準。
據上論斷，應依刑事訴訟法第二百九十九條第一項前段，刑法第二百七十七條第一項
、第四十二條第二項，罰金罰鍰提高標準條例第一條前段、第二條，判決如主文。
本案經檢察官吳春麗到庭執行職務
中      華      民      國    八十九    年      七      月      二十    日
                                      臺灣臺北地方法院刑事第四庭
                                          法  官  吳  靜  怡
右正本證明與原本無異。
如不服本判決，應於判決送達後十日內，向本院提出上訴狀。
                                          書記官  李  春  松
中      華      民      國    八十九    年      七      月    二十七    日


司法院資訊處製作；財團法人民間司法改革基金會備份。
